



CONTACTO

Teléfono: 55 7819 1642

Correo:

castroruizluisangel@gmail.com

Dirección: Tlacotl mz. 5 Lt. 21,

Canasteros, Chimalhuacán, Estado

de México.



EDUCACIÓN

Ingeniería en Sistemas Computacionales

SEP 2018 - FEB 2023

Tecnológico de Estudios Superiores de Chimalhuacán

Técnico en programación

AGO 2012 - JUL 2015

Colegio de Estudios Cientícos y Tecnológicos del Estado de México



IDIOMAS

Español: nativo Ingles: B1



CERTIFICACIONES

AZURE AZ-900 (2021)

Fundamentos de los servicios de la nube de Microsoft Azure

LUIS ANGEL CASTRO RUIZ

INGENIERO DE SOFTWARE

PERFIL PROFESIONAL

Ingeniero de software con experiencia en el desarrollo de proyectos independientes. Capaz de analizar requerimientos, diseñar propuestas y participar en implementaciones exitosas. Apasionado por la tecnología y comprometido con la excelencia en el desarrollo de soluciones.



EXPERIENCIA LABORAL

Residencias Profesionales, MIT Digital

SEP 2022 - FEB 2023

Desarrollo de aplicación web como apoyo en el proceso de selección y reclutamiento de personal en la empresa MIT Digital

- Se aplicó la metodología XP para el desarrollo del software.
- Recolecté datos a través de historias de usuario, tareas de ingeniería y tarjetas CRC.
- Realicé el modelado UML, incluyendo casos de uso y estados, para definir la arquitectura y funcionalidad del sistema de manera visual.
- Utilicé el diagrama entidad-relación para diseñar y estructurar la base de datos.
- Implementé el Sistema de Gestión de Bases de Datos MySQL para crear y administrar la base de datos.
- Desarrollé una RESTFul API utilizando Typescript con NestJS y el ORM TypeORM.
- Creé una Single Page Application (SPA) en Typescript con ReactJS, Redux como gestor de estados y Tailwind CSS para una interfaz de usuario atractiva y altamente funcional.



Lenguajes de programación:

- Frontend
 - Typescript
 - JavaScript
- Backend
 - PHP
 - Java

Frameworks:

- Frontend
 - Bootstrap
 - Tailwin CSS
- Backend
 - NestJS
 - ReactJS
 - Laravel

Bases de datos:

- Mysql
- SQL Server
- MongoDB

Control de versiones:

- Git
- GitHub

Otras tecnologías:

- HTML
- CSS



ADMINISTRACIÓN DE SERVIDORES

Sistemas Operativos:

- Ubuntu
- · Windows Server

Protocolos y Servicios:

- DNS
- DHCP
- FTP y SFTP
- HTTP y HTTPS
- SSH
- WEB (Apache y Nginx)

Freelancer, Proyectos independientes Balneario las palapas (texcoco)

FEB 2023 - MAY 2023

Desarrollo e implementación de aplicación web para la gestion de pagos virtuales VPAY

- Realice la ingenieria de requerimientos utilizando el estandar IEEE830.
- Diseñé el modelo relacional de la base de datos.
- Utilicé MySQL como SGBD para la base de datos.
- Creé una RESTFul API con TypeScript, NestJS y TypeORM.
- Desarrollé una SPA con TypeScript, ReactJS y Redux.
- Desplequé el proyecto en un servidor Ubuntu 22.04 en una instancia EC2 de AWS.

El taquito del sur (texcoco)

ENE 2022 - MAR 2022

Desarrollo e implementación de aplicación móvil para asignación de presupuestos y gestión de gastos en las diferentes sucursales del Taguito del sur.

- Diseñé el modelo relacional de la base de datos.
- Utilicé MySQL como SGBD para la base de datos.
- Creé una RESTFul API con Java Script y NodeJS con Express.
- Desarrollé una aplicacion movil con Dart y el SDK de Flutter.
- Desplegué la API en un servidor local con Windows Server 2019.